---
title: "Trabalho_Final_ML"
author: "Breno, Giovanni e Mariana"
date: "2024-06-20"
output: pdf_document
---

```{r setup, include=FALSE}
knitr::opts_chunk$set(echo = TRUE)
```

Pacotes necessários:
```{r}
library(tidyverse)
library(sidrar)
library(readr)
library(rbcb)
```


 1)
 a) Baixando e modelando a base de dados
```{r}
inf <- get_sidra(1737,variable = 63, period = "201201-202405")

inf <- inf %>% select("Mês (Código)", "Valor")

colnames(inf) <- c("date", "inf")

inf$date <- as.Date(paste0(str_sub(inf$date, end = 4),"-",
str_sub(inf$date, start = 5),"-01"))

```
 
```{r}
dim(inf)
```
```{r}
head(inf)
```
```{r}
tail(inf)
```


2) Gerando estatísticas descritivas:
```{r}
mean(inf$inf)
median(inf$inf)
min(inf$inf)
max(inf$inf)
sd(inf$inf)
```
Gerando o gráfico da série histórica da inflação:
```{r}
ggplot(data = inf) +
  geom_line(aes(x = date, y = inf)) +
  labs(x = "Anos", y = "Inflação",title = "Série da inflação mensal brasileira desde 2012", caption = "Fonte: Sidra IBGE") +
  theme_minimal() +
  scale_y_continuous(breaks = seq(-1, 2, by = 0.5)) +
  scale_x_date(date_breaks = "2 years") +
  theme(plot.title = element_text(hjust = 0.5), plot.subtitle = element_text(hjust = 0.5),plot.background = element_rect(fill = "white")) 
```
Observamos que a inflação brasileira variou em torno de sua média de aproximadamente 0.5% ao mês desde jan 2012 até maio 2024, tendo seu período de maior volatilidade ao longo de 2022.

3)

Baixando as variáveis:

3.1) ipca
```{r}
index <- list(433)
ipca <- get_series(index, start_date = "2011-12-01", end_date = "2024-04-30", as = c("data.frame"))
colnames(ipca)[2] <- "ipca"

```

3.2) igpm

```{r}
index <- list(189)
igpm <- get_series(index, start_date = "2011-12-01", end_date = "2024-04-30", as = "data.frame")
colnames(igpm)[2] <- "igpm"

```

3.3) ipca15

```{r}
index <- list(7478)
ipca15 <- get_series(index, start_date = "2011-12-01", end_date = "2024-04-30", as = "data.frame")
colnames(ipca15)[2] <- "ipca15"

```

3.4) bm_broad

```{r}

index <- list(1833)
bm_broad <- get_series(index, start_date = "2011-10-01", end_date = "2024-03-31", as = "data.frame")

colnames(bm_broad)[2] <- "bm_broad_old"
bm_broad$bm_broad <- rep(NA, nrow(bm_broad))

for (t in 2:nrow(bm_broad)) {
bm_broad$bm_broad[t] <- ((bm_broad$bm_broad_old[t] - bm_broad$bm_broad_old[t-1])/bm_broad$bm_broad_old[t-1])*100
}

bm_broad <- bm_broad[-1, ]
bm_broad <- bm_broad %>% select(date, bm_broad)

```

3.5) m1


```{r}

index <- list(27788)
m1 <- get_series(index, start_date = "2011-10-01", end_date = "2024-03-01", as = "data.frame")

# coluna a partir da qual computaremos a variação percentual
colnames(m1)[2] <- "m1_old"
# coluna que receberá o resultado da variação percentual
m1$m1 <- rep(NA, nrow(m1))
# calculamos a variação percentual a partir da segunda linha
for (t in 2:nrow(m1)) {
m1$m1[t] <- ((m1$m1_old[t] - m1$m1_old[t-1])/m1$m1_old[t-1])*100
}

m1 <- m1[-1, ]
m1 <- m1 %>% select(date, m1)

```

3.6) icbr


```{r}

index <- list(27574)
icbr <- get_series(index, start_date = "2011-11-01", end_date = "2024-04-30", as = "data.frame")

# coluna a partir da qual computaremos a variação percentual
colnames(icbr)[2] <- "icbr_old"
# coluna que receberá o resultado da variação percentual
icbr$icbr <- rep(NA, nrow(icbr))
# calculamos a variação percentual a partir da segunda linha
for (t in 2:nrow(icbr)) {
icbr$icbr[t] <- ((icbr$icbr_old[t] - icbr$icbr_old[t-1])/icbr$icbr_old[t-1])*100
}

icbr <- icbr[-1, ]
icbr <- icbr %>% select(date, icbr)

```

3.7) ibcbr


```{r}

index <- list(24363)
ibcbr <- get_series(index, start_date = "2011-09-01", end_date = "2024-02-29", as = "data.frame")

# coluna a partir da qual computaremos a variação percentual
colnames(ibcbr)[2] <- "ibcbr_old"
# coluna que receberá o resultado da variação percentual
ibcbr$ibcbr <- rep(NA, nrow(ibcbr))
# calculamos a variação percentual a partir da segunda linha
for (t in 2:nrow(ibcbr)) {
ibcbr$ibcbr[t] <- ((ibcbr$ibcbr_old[t] - ibcbr$ibcbr_old[t-1])/ibcbr$ibcbr_old[t-1])*100
}

ibcbr <- ibcbr[-1, ]
ibcbr <- ibcbr %>% select(date, ibcbr)

```

3.8) pimpf

```{r}

index <- list(21859)
pimpf <- get_series(index, start_date = "2011-10-01", end_date = "2024-03-31", as = "data.frame")

# coluna a partir da qual computaremos a variação percentual
colnames(pimpf)[2] <- "pimpf_old"
pimpf$pimpf <- rep(NA, nrow(pimpf))

for (t in 2:nrow(pimpf)) {
pimpf$pimpf[t] <- ((pimpf$pimpf_old[t] - pimpf$pimpf_old[t-1])/pimpf$pimpf_old[t-1])*100
}

pimpf <- pimpf[-1, ]
pimpf <- pimpf %>% select(date, pimpf)

```

3.9) tcu

```{r}

index <- list(24352)
tcu <- get_series(index, start_date = "2011-11-01", end_date = "2024-04-30", as = "data.frame")

# coluna a partir da qual computaremos a variação percentual
colnames(tcu)[2] <- "tcu_old"
tcu$tcu <- rep(NA, nrow(tcu))

for (t in 2:nrow(tcu)) {
tcu$tcu[t] <- (tcu$tcu_old[t] - tcu$tcu_old[t-1])
}

tcu <- tcu[-1, ]
tcu <- tcu %>% select(date, tcu)

```

3.10) aggreg_wage


```{r}

index <- list(22078)
aggreg_wage <- get_series(index, start_date = "2011-10-01", end_date = "2024-03-01", as = "data.frame")

# coluna a partir da qual computaremos a variação percentual
colnames(aggreg_wage)[2] <- "aggreg_wage_old"
# coluna que receberá o resultado da variação percentual
aggreg_wage$aggreg_wage <- rep(NA, nrow(aggreg_wage))
# calculamos a variação percentual a partir da segunda linha
for (t in 2:nrow(aggreg_wage)) {
aggreg_wage$aggreg_wage[t] <- ((aggreg_wage$aggreg_wage_old[t] - aggreg_wage$aggreg_wage_old[t-1])/aggreg_wage$aggreg_wage_old[t-1])*100
}

aggreg_wage <- aggreg_wage[-1, ]
aggreg_wage <- aggreg_wage %>% select(date, aggreg_wage)

```

3.11) elec


```{r}
index <- list(1406)
elec <- get_series(index, start_date = "2011-10-01", end_date = "2024-03-31", as = "data.frame")

colnames(elec)[2] <- "elec_old"

elec$elec <- rep(NA, nrow(elec))

for (t in 2:nrow(elec)) {
  elec$elec[t] <- ((elec$elec_old[t] - elec$elec_old[t-1]) / elec$elec_old[t-1]) * 100
}

elec <- elec[-1, ]

elec <- elec %>% select(date, elec)
```

3.12) confidence


```{r}
index <- list(4393)
confidence <- get_series(index, start_date = "2011-11-01", end_date = "2024-04-30", as = "data.frame")

colnames(confidence)[2] <- "confidence_old"
confidence$confidence <- rep(NA, nrow(confidence))

for (t in 2:nrow(confidence)) {
  confidence$confidence[t] <- ((confidence$confidence_old[t] - confidence$confidence_old[t-1]) / confidence$confidence_old[t-1]) * 100
}

confidence <- confidence[-1, ]
confidence <- confidence %>% select(date, confidence)
```

3.13) brl_usd


```{r}

index <- list(3695)
brl_usd <- get_series(index, start_date = "2011-11-01", end_date = "2024-04-30", as = "data.frame")

colnames(brl_usd)[2] <- "brl_usd_old"
brl_usd$brl_usd <- rep(NA, nrow(brl_usd))

for (t in 2:nrow(brl_usd)) {
  brl_usd$brl_usd[t] <- ((brl_usd$brl_usd_old[t] - brl_usd$brl_usd_old[t-1]) / brl_usd$brl_usd_old[t-1]) * 100
}

brl_usd <- brl_usd[-1, ]
brl_usd <- brl_usd %>% select(date, brl_usd)

```

3.14) selic
```{r}
index <- list(4390)
selic <- get_series(index, start_date = "2011-12-01", end_date = "2024-04-30", as = "data.frame")
colnames(selic)[2] <- "selic"

```

3.15) saving

```{r}

index <- list(1835)
saving <- get_series(index, start_date = "2011-10-01", end_date = "2024-03-31", as = "data.frame")

colnames(saving)[2] <- "saving_old"
saving$saving <- rep(NA, nrow(saving))

for (t in 2:nrow(saving)) {
  saving$saving[t] <- ((saving$saving_old[t] - saving$saving_old[t-1]) / saving$saving_old[t-1]) * 100
}

saving <- saving[-1, ]
saving <- saving %>% select(date, saving)

```

3.16) cred

```{r}
index <- list(20539)
cred <- get_series(index, start_date = "2011-10-01", end_date = "2024-03-31", as = "data.frame")

colnames(cred)[2] <- "cred_old"
cred$cred <- rep(NA, nrow(cred))

for (t in 2:nrow(cred)) {
  cred$cred[t] <- ((cred$cred_old[t] - cred$cred_old[t-1]) / cred$cred_old[t-1]) * 100
}

cred <- cred[-1, ]
cred <- cred %>% select(date, cred)
```

3.17) net_debt_gdp

```{r}
index <- list(4513)
net_debt_gdp <- get_series(index, start_date = "2011-10-01", end_date = "2024-03-31", as = "data.frame")

colnames(net_debt_gdp)[2] <- "net_debt_gdp_old"
net_debt_gdp$net_debt_gdp <- rep(NA, nrow(net_debt_gdp))

for (t in 2:nrow(net_debt_gdp)) {
 net_debt_gdp$net_debt_gdp[t] <- (net_debt_gdp$net_debt_gdp_old[t] - net_debt_gdp$net_debt_gdp_old[t-1])
}

net_debt_gdp <- net_debt_gdp[-1, ]
net_debt_gdp <- net_debt_gdp %>% select(date, net_debt_gdp)
```

3.18) primary

```{r}

index <- list(4649)

primary <- get_series(index, start_date = "2011-10-01", end_date = "2024-03-31", as = "data.frame")

colnames(primary)[2] <- "primary_old"
primary$primary <- rep(NA, nrow(primary))

for (t in 2:nrow(primary)) {
  primary$primary[t] <- (primary$primary_old[t] - primary$primary_old[t-1])
}

primary <- primary[-1, ]
primary <- primary %>% select(date, primary)
```

3.19) current_account


```{r}

index <- list(22701)
current_account <- get_series(index, start_date = "2011-10-01", end_date = "2024-03-01", as = "data.frame")

colnames(current_account)[2] <- "current_account_old"
current_account$current_account <- rep(NA, nrow(current_account))

for (t in 2:nrow(current_account)) {
  current_account$current_account[t] <- (current_account$current_account_old[t] - current_account$current_account_old[t-1])
}

current_account <- current_account[-1, ]
current_account <- current_account %>% select(date, current_account)
```

3.20) trade_balance


```{r}
index <- list(22704)
trade_balance <- get_series(index, start_date = "2011-10-01", end_date = "2024-03-31", as = "data.frame")

colnames(trade_balance)[2] <- "trade_balance_old"
trade_balance$trade_balance <- rep(NA, nrow(trade_balance))

for (t in 2:nrow(trade_balance)) {
  trade_balance$trade_balance[t] <- ((trade_balance$trade_balance_old[t] - trade_balance$trade_balance_old[t-1]) / trade_balance$trade_balance_old[t-1]) * 100
}

trade_balance <- trade_balance[-1, ]
trade_balance <- trade_balance %>% select(date, trade_balance)
```

3.21) imports

```{r}
index <- list(22709)
imports <- get_series(index, start_date = "2011-10-01", end_date = "2024-03-31", as = "data.frame")

colnames(imports)[2] <- "imports_old"
imports$imports <- rep(NA, nrow(imports))

for (t in 2:nrow(imports)) {
  imports$imports[t] <- ((imports$imports_old[t] - imports$imports_old[t-1]) / imports$imports_old[t-1]) * 100
}

imports <- imports[-1, ]
imports <- imports %>% select(date, imports)
```

```{r}
# alternative approach: use the table as csv file in a function

# importing the variables table as csv file
# Read the CSV file into R
tabela <- read.csv("variaveis.csv", stringsAsFactors = FALSE)

# Print the data to check
print(tabela)
baixa_series(tabela)
```

4)
Retiramos a variável de salário médio por conta de falta de dados recentes
```{r}
X = cbind(ipca,
igpm, 
ipca15, 
bm_broad,
m1,
icbr,
ibcbr,
pimpf,
tcu,
'aggreg_wage',
elec,
confidence,
brl_usd,
selic,
saving, 
cred,
net_debt_gdp,
primary,
current_account,
trade_balance,
imports)

print(X)

```

5)


```{r}
preditores_adicionais <- read_csv2("preditores_adicionais.csv")
print(preditores_adicionais)
```


```{r}
X = cbind(preditores_adicionais, X)
print(X)
```
6)
Acrescentando defasagens aos preditores:
```{r}
X = X %>% 
  select(-date)

nomes <- colnames(X)

X <- as.matrix(X)
X <- embed(X, 2)
nomes <- paste0(rep(nomes, 2),"-",rep(1:2, each = ncol(X)/2))
colnames(X) <- nomes

X <- as.data.frame(X)
X <- X %>% select(-`expec-2`)
X <- X %>% rename(expec = `expec-1`)
print(colnames(X))
```


7)

```{r}
dim(X)
```
8)
```{r}

y = inf$inf
y_lags = embed(y, 3)[, -1]
colnames(y_lags) = c("y(-1)", "y(-2)")

```



```{r}
X <- X[-1, ]

X <- cbind(y_lags,X)

print(X)
```

9)

```{r}
y <- y[-c(1,2)]
dim(y)
print(y)
```


